臺北高等行政法院裁定
111年度訴字第857號
原      告  劉伯祥                                      
訴訟代理人  郭上維  律師
被      告  聖約翰科技大學
代  表  人  黃宏斌（校長）
上列當事人間有關教育事務事件，原告不服教育部民國111年5月
30日臺教法(三)字第1110010484號函檢送該部中央教師申訴評議
委員會111年5月23日再申訴決定，提起行政訴訟，本院裁定如下
：
　　主  文
本件移送於臺灣士林地方法院。
　　理  由
一、按「公法上之爭議，除法律別有規定外，得依本法提起行政
    訴訟。」行政訴訟法第2條定有明文。法院組織法第7條之3
    第1項前段、第4項規定：「（第1項）法院認其無審判權者
    ，應依職權以裁定將訴訟移送至有審判權之管轄法院。……（
    第4項）法院為第1項及前項裁定前，應先徵詢當事人之意見
    。」依行政法院組織法第47條規定，於行政法院亦有準用。
    是行政法院審判權對象乃公法性質之爭議，個案爭議如屬私
    法性質，則應循民事訴訟程序向普通法院起訴，行政法院無
    審判該訴訟之權限，對於民事法律紛爭誤向行政法院起訴，
    行政法院認其無審判權者，參照上開規定，自應依職權以裁
    定將訴訟移至有審判權之管轄法院。
二、前提事實：
（一）原告是被告商管學院工業管理系教授，被告於民國110年1
      月15日接獲舉報原告於108年4月27日下午疑似涉及校園性
      別平等教育事件（下稱「性平事件」），被告教師評審委
      員會（下稱「校教評會」）考量被告性別平等教育委員會
      （下稱「校性平會」）尚未完成原告性平事件調查，有先
      行暫時停聘原告以利進行調查之必要，於110年1月20日決
      議停聘原告2個月（自110年2月4日至110年4月3日止），
      靜候調查，由被告以110年2月1日聖人創字第1100000088
      號函（下稱「原措施一」)予原告。校性平會於110年1月2
      5日召開第1次臨時會議，決議受理原告性平事件及籌組調
      查小組進行調查。因原告暫時停聘2個月期限將屆至，校
      性平會仍未完成調查，校臨時教評會爰於110年3月30日決
      議依教師法第22條第1項規定延長停聘期間3個月（自110
      年4月4日至110年7月3日止），由被告以110年3月31日聖
      人創字第1100000238號函（下稱「原措施二」)予原告。
（二）原告不服原措施一，於110年2月4日向被告教師申訴評議
      委員會（下稱「校申評會」）提起申訴，經校申評會以本
      案未給予原告合理陳述意見之準備期間，作成「本會僅就
      程序部分逕行本案之決議，有關校教師評審委員會於申訴
      人知悉日後5日即召開會議部分，決議申訴有理由。」之
      評議決定，由被告以110年5月26日聖人創字第1100000387
      號函檢送評議書，原告不服，於110年6月16日連同原措施
      二提起再申訴。教育部中央教師申訴評議委員會（下稱「
      部申評會」）針對原措施一部分，就校申評會以原告疑似
      涉及教師法第22條情事為校性平會權責，未審究校教評會
      審理原告停聘案認事用法有無錯誤，顯屬有誤，作成「原
      申訴評議決定撤銷，校申評會應依本評議書之意旨，於2
      個月內另為適法之評議決定。」之評議決定，由教育部以
      110年11月1日臺教法（三）字第1100082336號函檢送評議
      書；原措施二部分，因尚未經校申評會進行評議，由教育
      部以110年10月15日臺教法（三）字第11001408號書函移
      請被告辦理申訴案。校申評會就原措施一、二進行評議，
      於110年12月23日作成「申訴無理由駁回。」之評議決定
      。原告仍不服，提起再申訴，經部申評會以111年5月23日
      再申訴決定對原措施一之再申訴駁回，原措施二之再申訴
      不受理。原告於是提起本件行政訴訟。
三、本院的判斷：
（一）按私人（私法組織）與私人間，除非一方在法律授權範圍
      內，因受委託行使公權力，依行政程序法第2條第3項規定
      視為行政機關而發生公法關係之爭議外，原則上僅生私法
      關係之爭議。而教師與學校間係基於聘用契約所形成之契
      約關係，該學校如為公立學校，其契約為公法關係；該學
      校如為私立學校，其契約則為私法關係。又司法院釋字第
      462號解釋：「各大學校、院、系（所）教師評審委員會
      關於教師升等評審之權限，係屬法律在特定範圍內授予公
      權力之行使，其對教師升等通過與否之決定，與教育部學
      術審議委員會對教師升等資格所為之最後審定，於教師之
      資格等身分上之權益有重大影響，均應為訴願法及行政訴
      訟法上之行政處分。受評審之教師於依教師法或訴願法用
      盡行政救濟途徑後，仍有不服者，自得依法提起行政訴訟
      ，以符憲法保障人民訴訟權之意旨……。」已明白宣示各大
      學校、院、系（所）教師評審委員會關於教師升等評審之
      權限，係屬法律在特定範圍內授予公權力之行使，且因對
      教師升等通過與否之決定，於教師之資格等身分上之權益
      有重大影響，而認應屬行政處分。換言之，私立大學與其
      所聘僱之教師間，除有本號解釋所指「教師升等通過與否
      之評審」或其他「屬法律在特定範圍內授予公權力行使」
      之事項外，應屬私法關係之爭議。
（二）次按教師法第3條規定：「本法於公立及已立案之私立學
      校編制內，按月支給待遇，並依法取得教師資格之專任教
      師適用之。」第4條規定：「教師資格檢定及審定、聘任
      、解聘、不續聘、停聘及資遣、權利義務、教師組織、申
      訴及救濟等事項，應依本法之規定。」另按性別平等教育
      法（下稱「性平法」）第25條第1項、第2項規定：「（第
      1項）校園性侵害、性騷擾或性霸凌事件經學校或主管機
      關調查屬實後，應依相關法律或法規規定自行或將行為人
      移送其他權責機關，予以申誡、記過、解聘、停聘、不續
      聘、免職、終止契約關係、終止運用關係或其他適當之懲
      處。（第2項）學校、主管機關或其他權責機關為性騷擾
      或性霸凌事件之懲處時，應命行為人接受心理輔導之處置
      ，並得命其為下列一款或數款之處置：一、經被害人或其
      法定代理人之同意，向被害人道歉。二、接受八小時之性
      別平等教育相關課程。三、其他符合教育目的之措施。」
      由上可知，有關私立學校性平會就所聘任（含嗣已中止聘
      約者）之教師為性騷擾案成立之調查、認定，及自行或移
      由同校教評會對於教師予以申誡、記過、解聘、停聘、不
      續聘、免職、終止契約關係、終止運用關係或「其他適當
      之懲處」，純係規範私立學校就性騷擾案件進行調查處理
      之程序及處置規定，係私立學校基於私法上聘約關係所為
      之管理措施或處置，均非屬前揭「法律授權範圍內所授予
      公權力行使」之情形，核屬兩造間因私法上聘約關係所生
      私權爭議事項，況私立學校教師仍有向民事法院請求救濟
      之途徑，無須因此使行政法院介入審查私法上之爭議（最
      高行政法院108年度裁字第1719號、110年度抗字第287號
      裁定意旨參照）。
（三）經查，被告為私立大學，原告於行為時是受聘於被告之教
      授，有原告提出之110年1月薪資明細網頁截圖影本在卷可
      稽（見本院卷第57頁），是原告與被告間聘任關係為私法
      契約關係。而校教評會考量校性平會尚未完成原告性平事
      件調查，有先行暫時停聘原告以利進行調查之必要，於11
      0年1月20日決議停聘原告2個月，由被告以原措施一通知
      原告。是上開被告對原告所為停聘之處置，均非屬被告依
      法被授予公權力行使之情形，核屬私法上之爭議，原告對
      該等處置如有爭執，認其權利或法律上利益受侵害時，包
      含認兩造間聘任關係仍存在，被告應按期給付薪資等請求
      ，依前開規定及說明，均應循民事訴訟程序尋求救濟，行
      政法院並無審判權限。原告誤向無審判權之本院提起本件
      訴訟，即非適法，又本件被告主事務所所在地為新北市淡
      水區，爰裁定將本件訴訟移由管轄法院即臺灣士林地方法
      院審理。
中　　華　　民　　國　　111 　年　　7 　　月　　29　　日
   　　　　　　　   臺北高等行政法院第七庭
                              審判長法  官　 許麗華
                          　　      法  官　 郭淑珍
                             　　　 法  官   梁哲瑋　
上為正本係照原本作成。
如不服本裁定，應於送達後10日內向本院提出抗告狀（須按他造
人數附繕本）。 
中　　華　　民　　國　　111 　年　　8 　　月　　3 　　日
                                    書記官   朱倩儀